臺灣臺中地方法院刑事判決　　　　　　　　　　　　　九十四年度訴字第一七四號
　　公　訴　人　臺灣臺中地方法院檢察署檢察官
　　被　　　告　甲○○
　　選任辯護人　蔡定生律師
右列被告因違反槍砲彈藥刀械管制條例案件，經檢察官提起公訴（九十三年度偵字第
一六五七九號），本院判決如左：
    主  文
甲○○未經許可，寄藏手槍，處有期徒刑貳年拾月，併科罰金新臺幣陸萬元，罰金如
易服勞役，以新臺幣玖佰元即銀元參佰元折算壹日。扣案之中共製七七式制式手槍壹
支（含彈匣壹個，槍枝管制編號：0000000000號）沒收。
    犯罪事實
一、甲○○明知真實姓名、年籍均不詳綽號「阿男」之成年男子，於民國八十九年六
    月間某日，在甲○○臺中縣后里鄉○○路二四之二號住處，所交付並委託其保管
    之中共製七七式制式手槍一支（含彈匣一個，槍枝管制編號：00000000
    00號）及制式子彈三顆（口徑七‧六二ｍｍ），均係槍砲彈藥刀械管制條例管
    制之物品，竟仍基於寄藏上開制式手槍及子彈之犯意，而未經許可將之藏放在臺
    中縣后里鄉○○街七○號甲○○舊宅附近之水溝內。嗣於九十三年九月十九日凌
    晨一時許，甲○○與友人柯天琳、張一清等人，前往位處臺中縣豐原市○○路一
    一五號之「好樂迪ＫＴＶ」唱歌，在該店內柯天琳因細故與另一批客人徐三洲、
    傅隆偉等人發生糾紛，柯天琳竟遭對方毆打，甲○○見狀，立即前往上開藏槍地
    點，取出前開槍彈，返回該ＫＴＶ，在店門口適見柯天琳與徐三洲、傅隆偉等人
    在鬥毆，為制止雙方，乃取出前揭手槍對空擊發子彈一顆，傅隆偉隨即向前擊落
    甲○○手中之槍枝，致該槍枝掉落在該店門口前，甲○○等人遂逃離現場。旋警
    員據報前往現場處理，當場查扣前開手槍一支及彈匣內制式子彈二顆（因鑑定所
    需，業經試射），並在地上發現遺留之彈殼一顆。翌日下午五時三十分許，警員
    尚未查悉犯人前，甲○○主動前往臺中縣警察局豐原派出所自首上情，而接受裁
    判。
二、案經甲○○自首由臺中縣警察局豐原分局報請臺灣臺中地方法院檢察署檢察官偵
    查起訴。
    理  由
一、右開犯罪事實，業據被告甲○○坦承不諱，核與證人柯天琳、傅隆偉證述之情節
    相符，復有中共製七七式制式手槍一支（含彈匣一個）及制式子彈二顆，扣案可
    資佐證。又上開槍、彈，經送請內政部警政署刑事警察局鑑定結果認為：「送鑑
    制式手槍一支（槍枝管制編號：0000000000號），認係中共製七七式
    口徑七‧六二ｍｍ之制式半自動手槍，機械性能良好，可擊發同口徑制式子彈，
    認具殺傷力；送鑑制式子彈二顆（試射二顆），認均係口徑七‧六二ｍｍ制式子
    彈，認均具殺傷力」，有該局九十三年十月六日刑鑑字第○九三○一九四六八六
    號槍彈鑑定書一份在卷可憑（見偵查卷第五五至五八頁），足認被告之自白與事
    實相符，足堪採信。本件事證明確，被告犯行，堪以認定。
二、又被告行為後，槍砲彈藥刀械管制條例雖於九十四年一月二十六日修正公布，並
    於同年月二十八日生效，惟該條例新舊條文變動內容，僅修正該條例第四條、第
    八條、第十六條、第二十條、增定第二十條之一，並刪除原條文第十條、第十一
    條、第十七條之規定，於被告所犯該條例第七條第四項、第十二條第四項之罪，
    則未有更動，是本案並無新舊法比較適用之問題，合先敘明。核被告所為，係犯
    槍砲彈藥刀械管制條例第七條第四項之未經許可寄藏手槍罪及同條例第十二條第
    四項之未經許可寄藏子彈罪。被告一行為同時寄藏制式手槍及子彈，觸犯前述二
    罪名，為想像競合犯，應依刑法第五十五條之規定，從一重之槍砲彈藥刀械管制
    條例第七條第四項之未經許可寄藏手槍罪處斷；又按寄藏與持有，均係將物置於
    自己實力支配之下，僅寄藏必先有他人之持有行為，而後始為之受寄代藏而已，
    故寄藏之受人委託代為保管，其保管之本身，亦屬持有，不過，此之持有係受寄
    之當然結果。又（修正前）槍砲彈藥刀械管制條例第七條第四項，第十一條第二
    項係將「持有」與「寄藏」為分別之處罰規定，則單純之「持有」，固不包括「
    寄藏」，但「寄藏」之受人委託代為保管，其保管之本身所為之「持有」，既係
    「寄藏」之當然結果，法律上自宜僅就「寄藏」行為為包括之評價，不應另就「
    持有」予以論罪（最高法院七十四年臺上字第三四○○號判例意旨參照）。本案
    被告係受其友人「阿男」之託而代為保管上開槍、彈，此經被告於警詢、偵查中
    及本院審理時供述甚明，被告係受寄代藏槍、彈，而非為自己持有，參照上開最
    高法院判例意旨所示，法律上自宜僅就「寄藏」行為為包括之評價，不應另就「
    持有」予以論罪，附此敘明。被告係對於未發覺之罪自首而接受裁判，此有臺中
    縣警察局豐原分局警詢筆錄及證人即警員李明洲、陳錦盈偵查中之證詞在卷可按
    ，應依刑法第六十二條前段規定減輕其刑。爰審酌槍、彈氾濫之情形將影響社會
    之治安，被告明知寄藏槍彈係違法行為，竟仍代他人寄藏具有殺傷力之制式手槍
    及子彈，被告所為惡性非輕，然審酌被告並無前科素行，犯罪後已坦承犯行，態
    度尚稱良好等一切情狀，量處如主文所示之刑，並就罰金部分諭知易服勞役之折
    算標準。扣案之制式手槍一支（含彈匣一個，槍枝管制編號：00000000
    00號）乃具有殺傷力之手槍，係違禁物，不問屬於犯人與否，均應依刑法第三
    十八條第一項第一款規定，予以宣告沒收。至已試射之子彈二顆及彈殼一顆，業
    因試射或發射已失卻子彈功能，乃待廢棄物，非屬違禁物，自毋庸予以宣告沒收
    。
據上論斷，應依刑事訴訟法第二百九十九條第一項前段，槍砲彈藥刀械管制條例第七
條第四項、第十二條第四項，刑法第十一條前段、第五十五條、第六十二條前段、第
四十二條第二項、第三十八條第一項第一款，罰金罰鍰提高標準條例第二條，現行法
規所定貨幣單位折算新臺幣條例第二條，判決如主文。
中      華      民      國     九十四     年     三     月     十       日
                               臺灣臺中地方法院刑事第二庭
                                 審判長法  官  蔡  名  曜
                                       法  官  林  慧  英
                                       法  官  蔡  美  華
右正本證明與原本無異。
如不服本判決，應於判決送達後十日內向本院提出上訴狀，上訴於臺灣高等法院臺中
分院( 須附繕本 )。
                                       書記官
中      華      民      國     九十四     年     三     月     十       日
附錄論罪科刑之法條︰
槍砲彈藥刀械管制條例第七條第一項、第四項：
未經許可，製造、販賣或運輸火砲、肩射武器、機關槍、衝鋒槍、卡柄槍、自動步槍
、普通步槍、馬槍、手槍或各類砲彈、炸彈、爆裂物者，處死刑、無期徒刑或七年以
上有期徒刑；處徒刑者，併科新台幣三千萬元以下罰金。
未經許可，持有、寄藏或意圖販賣而陳列第一項所列槍砲、彈藥者，處五年以上有期
徒刑，併科新台幣一千萬元以下罰金。
槍砲彈藥刀械管制條例第十二條第四項
未經許可，持有、寄藏或意圖販賣而陳列子彈者，處五年以下有期徒刑，併科新臺幣
三百萬元以下罰金。
